---
title: "Final"
output: html_document
---

```{r setup, include=FALSE}
knitr::opts_chunk$set(echo = TRUE)
```

## Análise da Base

Iniciamos nossa análise fazendo uma análise manual prévia da base. Nela, usamos a explicação dos atributos presentes no site do desafio [Pump it Up: Descrição dos Atributos do Dataset](https://www.drivendata.org/competitions/7/pump-it-up-data-mining-the-water-table/page/25/). A partir disso, conseguimos determinar quais seriam os atributos mais importantes para nossa análise e já eliminar alguns deles.

```{r}
trainDataset$wpt_name <- NULL
trainDataset$recorded_by <- NULL
trainDataset$funder <- NULL
trainDataset$installer <- NULL
trainDataset$scheme_name <- NULL
trainDataset$payment <- NULL
trainDataset$public_meeting <- NULL
```

O próximo passo foi analisar os dados do Dataset em si. A partir disso, conseguimos determinar que vários deles estavam zerados ou com dados inconsistentes e já conseguimos excluir-los.

```{r}
trainDataset$date_recorded <- NULL
trainDataset$num_private <- NULL
trainDataset$scheme_management <- NULL
```



## Including Plots

You can also embed plots, for example:

```{r pressure, echo=FALSE}
plot(pressure)
```

Note that the `echo = FALSE` parameter was added to the code chunk to prevent printing of the R code that generated the plot.
